【裁判字號】    99,審訴,49
【裁判日期】    990211
【裁判案由】    違反毒品危害防制條例
【裁判全文】
臺灣新竹地方法院刑事判決              99年度審訴字第49號
公  訴  人  臺灣新竹地方法院檢察署檢察官
被      告  甲○○
上列被告因違反毒品危害防制條例案件，經檢察官提起公訴（98
年度毒偵字第1727號），本院合議庭評議改依簡式審判程序審理
，並判決如下：
    主  文
甲○○施用第一級毒品，累犯，處有期徒刑玖月，扣案之海洛因
包（共計驗餘淨重零點柒陸公克），均沒收銷燬之；又施用第
二級毒品，累犯，處有期徒刑陸月，扣案之安非他命吸食器組
，均沒收之。應執行有期徒刑壹年。扣案之海洛因包（共計驗
餘淨重零點柒陸公克），均沒收銷燬之，安非他命吸食器組，
均沒收之。
    事  實
一、甲○○前曾(1)於民國92年4 月間，因搶奪等案件，經本院以
    92年度訴字第329 號判決，分別判處有期徒刑10月、10月，
    並經定應執行刑為有期徒刑1 年6 月，嗣提起上訴，經臺灣
    高等法院以92年度上訴字第4304號判決駁回上訴確定；(2)又
    於93年7 月間，因竊盜案件，經本院以93年度易字第425 號
    判決判處有期徒刑7 月確定；(3)又於93年2 月間，因竊盜案
    件，經本院以93年度易字第203 號判決判處有期徒刑10月確
    定；(4)又於93年2 月間，因違反毒品危害防制條例案件，經
    本院以93年度竹東簡字第20號判決判處有期徒刑5 月確定；
    (5)又於93年2 月間，因違反毒品危害防制條例案件，經本院
    以93年度訴字第498 號判決，分別判處有期徒刑8 月、4 月
    ，並經定應執行刑為有期徒刑10月確定；(6)又於93年6 月間
    ，因違反職役職責案件，經國防部北部地方軍事法院桃園分
    院以93年度桃審字第124 號判決判處有期徒刑1 年確定。上
    開(2)(3)(5)(6)案件經本院以94年度聲字第657 號裁定，定應執
    行刑為有期徒刑3 年確定；前開(1)(4)案件復因減刑條例，經
    本院以96年度聲減字第1876號裁定，分別減為有期徒刑5 月
    、5 月、2 月又15日，並經定應執行刑為有期徒刑9 月、2
    月又15日確定後，復與上開各案件接續執行，並於94年1 月
    28日入監執行，於97年2 月5 日因縮短期刑假釋付保護管束
    出監，而於97年4 月26日保護管束期滿執行完畢。
二、甲○○前於90年4 月間，因初犯施用毒品案件，經本院以90
    年度少調字第48號裁定送觀察、勒戒，因認無繼續施用毒品
    傾向，於90年4 月16日執行完畢，嗣經本院以90年度少調字
    第48號裁定不付審理確定；又於91年11月間，因2 犯施用毒
    品案件，經本院以91年度毒聲字第1185號裁定送觀察、勒戒
    ，認無繼續施用毒品傾向，於92年6 月20日因無繼續施用毒
    品傾向出所執行完畢。
三、詎仍不知悔改，基於施用第一級毒品海洛因之犯意，於98年
    10月21日晚上10時許，在新竹縣芎林鄉秀湖村6 鄰山豬湖50
    號，以將第一級毒品海洛因放入吸食器內燒烤後吸取其煙之
    方式，施用第一級毒品海洛因1 次；另基於施用第二級毒品
    甲基安非他命之犯意，於上開時間、地點，以將第二級毒品
    甲基安非他命置入吸食器內燒烤後吸取其煙之方式，施用第
    二級毒品甲基安非他命1 次。嗣為警持臺灣新竹地方法院法
    官核發之拘票，於98年10月22日晚上0 時許，在上開處所拘
    獲，並當場扣得海洛因3 包（合計淨重4.29公克）及安非他
    命吸食器3 組等物。
四、案經新竹縣政府警察局竹東分局報告臺灣新竹地方法院檢察
    署檢察官偵查起訴。
    理  由
一、被告甲○○所犯毒品危害防制條例第10條第1 項施用第一級
    毒品罪及同條例第2 項施用第二級毒品罪，均非為死刑、無
    期徒刑、最輕本刑為3 年以上有期徒刑之罪或高等法院管轄
    第一審案件，其於準備程序進行中先就被訴事實為有罪之陳
    述，本院認為合於刑事訴訟法第273 條之1 第1 項之規定，
    裁定進行簡式審判程序，先予敘明。
二、認定犯罪事實所憑之證據及理由：
（一）被告於警詢、檢察官訊問時及本院準備程序、簡式審判程
      序訊問時，均坦白承認。
（二）新竹縣政府警察局竹東分局扣押筆錄、扣押物品目錄表、
      毒品人口到場採尿名冊、台灣檢驗科技股份有限公司濫用
      藥物檢驗報告、法務部調查局濫用藥物實驗室98年12 月4
      日調科壹字第09823032360 號鑑定書各1 份，證明被告有
      施用第一、二級毒品之事實
三、論罪科刑之理由：
（一）核被告所為，分別係犯毒品危害防制條例第10條第1 項之
      施用第一級毒品罪、同條第2 項之施用第二級毒品罪。其
      施用前、後持有第一級毒品海洛因、第二級毒品甲基安非
      他命之低度行為，應分別為施用之高度行為所吸收，均不
      另論罪。
（二）其所犯上開2 罪，犯意各別，行為不同，應予分論併罰。
（三）被告前有事實欄一、所載之前科犯行，而於97年4 月26日
      保護管束期滿執行完畢等情，有臺灣新竹地方法院檢察署
      刑案資料查註紀錄表及臺灣高等法院被告前案紀錄表各 1
      份在卷可供參考，其受徒刑之執行完畢後，5 年之內再犯
      有期徒刑以上刑之上開各罪，均為累犯，均應依法加重其
      刑。
（四）爰審酌被告經執行觀察、勒戒後仍未戒除毒癮、施用毒品
      嚴重危害其身心健康、施用海洛因與甲基安非他命之次數
      及坦承犯行態度良好等一切情狀，分別量處如主文所示之
      刑，並定其應執行之刑。
（五）扣案之第一級毒品海洛因3 包（共計驗餘淨重0.76公克）
      ，應依毒品危害防制條例第18條第1 項前段之規定，均沒
      收銷燬之；至安非他命吸食器3 組，均係被告所有且供其
      施用毒品所用之物，爰依刑法第38條第1 項第2 款規定，
      均宣告沒收之
四、適用法律：
（一）刑事訴訟法第273條之1 、第299條第1項前段。
（二）毒品危害防制條例第10條第1項、第2項、第18條第1項前
      段。
（三）刑法第11條、第47條第1 項、第51條第5 款、第38條第1
      項第2 款。
本案經檢察官黃英彥到庭執行職務。
中    華    民    國    99    年    2     月    11    日
                        刑事第九庭  法  官  魏瑞紅
以上正本證明與原本無異。
如不服本判決應於收受本判決後10日內向本院提出上訴書狀，上
訴書狀應敘述具體理由。上訴書狀未敘述上訴理由者，應於上訴
期間屆滿後20日內補提理由書狀於本院( 均須按他造當事人之人
數附繕本 )「切勿逕送上級法院」。
                                    書記官  劉雅文
中    華    民    國    99    年    2     月    11    日
附錄本案論罪科刑所適用法條全文：
毒品危害防制條例第10條
施用第一級毒品者，處6月以上5年以下有期徒刑。
施用第二級毒品者，處3年以下有期徒刑。

司法院資訊處製作；財團法人民間司法改革基金會備份。
